Inventaris van het archief van de familie Van Vredenburch en aanverwante geslachten, 1315 - 1981
Nationaal Archief, Den Haag
- Hoofdarchief familie Van Vredenburch en aanverwante geslachten., A.
  - Van Vredenburch., I.
    - Jhr. mr. Johan Willem van Vredenburch en Maria Adriana van der Pot, vrouwe van Groeneveld., L.
      - Jhr. mr. Johan Willem van Vredenburch en Maria Adriana van der Pot vrouwe van Groeneveld., 1.
        - Benoeming van J.W. van Vredenburch tot lid van den "conseil municipal" van Delft bij keizerlijk decreet van 27 juni 1811. Met oproeping tot zijn installatie., 453
        - Aanstelling van J.W. van Vredenburch tot lid der Ringcommissie belast met het beheer der dijken tusschen Lek, Goudschen Ysel, Maas, Noordzee en Y. 1810 juni 28. Met eedsaflegging. 1810 juli 13 en begeleidende brieven., 454
        - Aanstelling van J.W. van Vredenburch tot lid van de commissie tot uitbesteding ten platte lande van de kinderen die de armhuizen in de groote steden vullen., Brieven in die qualiteit verzonden en ontvangen.; 1810 december 18; 1810 en 1811; 455
          Benoeming als correspondeerend lid van gelijke commissie door den souvereine vorst. 1814 juni 27.
        - Kennisgeving van de benoeming van Guillaume (vermoedelijk mr. J.W.) van Vredenburch tot lid van de jurie van het Hof van Assises te 's Gravenhage., 1811 maart 20; 456
        - Benoeming van J.W. van Vredenburch, maire van Rijswijk, tot president van de sectie Rijswijk van de cantonnale vergadering tot aanwijzing van kiesgerechtigden voor de departementale, arrondissements - en gemeentebesturen. 1813 juli. Met stukken in die qualiteit ontvangen., 457
        - Aanstelling van mr. J.W. van Vredenburch, burgemeester van Rijswijk tot lid der commissie tot verbetering van het schapenras in het departement van de Monden van de Maas, 1813 september 3. Met begeleidend schrijven van den prefekt., 1813 october 2; 458
        - Brieven van Jhr. mr. J.W. van Vredenburch als kapitein bij het battaillon landstorm te Voorburg en Rijswijk., 1814-1818; 459
        - Aanwijzing van (J) W. van Vredenburch als een der notabelen voor de stemming over de ontworpen grondwet voor de Vereenigde Nederlanden op 29 maart 1814. Met lijsten van notabelen en andere stukken daarop betrekking hebbende., 460
        - Aanwijzing van (J) W. van Vredenburch als buitengewoon lid der dubbele vergadering van de Staten-Generaal, ter bespreking van het ontwerp van grondwet en het rapport tot herziening daarvan. Met brieven en andere stukken daarop betrekking hebbende., 1815 augustus; 461
        - Benoeming van J.W. van Vredenburch tot lid van de Staten van Holland bij besluit van den souvereinen vorst., 1814 augustus 29; 462
        - Benoeming van Jhr. mr. J.W. van Vredenburch tot lid van de provinciale Staten van Holland., 1815, 1820 en 1831; 463
        - Processen-verbaal van de verkiezingen van Jhr. mr. J.W. van Vredenburch tot lid van de provinciale Staten van de provincie Zuid-Holland 1837 juni 1 en 1843 juni 1. Met correspondentie, kiezerslijsten enz., 1837, 1843; 464
        - Oproepingen voor de vergaderingen van de provinciale Staten van Holland. 1837. Met naamlijsten der leden., 465
        - Verzoekschrift van een groot aantal ingezetenen van Rijswijk aan mr. J.W.van Vredenburch om de betrekking van president van het gemeentebestuur te blijven waarnemen. 1814 december 30. Met copie van de verzoekschriften van den gouverneur van Zuid-Holland en aan burgemeester van den Haag als ambachtsheer van Rijswijk om J.W. van Vredenburch als president van het gemeentebestuur te behouden. 1815 januari 2., 1814-1815; 466
        - Aanstelling van J.W. van Vredenburch als schout en secretaris van Rijswijk bij koninklijk besluit van 4 maart 1817., 467
        - Beëdiging van Jhr.mr. J.W. van Vredenburch als burgemeester van Rijswijk. 1825 augustus 20. Hierbij een akte van herbenoeming, tevens inhoudende een opgave van de inkomsten aan het burgemeesterschap van Rijswijk verbonden., 1843 december 4; 468
        - Correspondentie en andere stukken betreffende een veroordeeling van J.W. van Vredenburch als schout van Rijswijk tot het betalen van een geldboete wegens het niet behoorlijk doen invullen van registers van den burgerlijken stand., 1821; 469
        - Concept-reglement, correspondentie en andere stukken betreffende de oprichting van een nachtwacht in Rijswijk. 1830. Verzameld door J.W.van Vredenburch., 470
        - Correspondentie van Jhr.mr. J.W.van Vredenburch over de opvolging van zijn zoon Jhr. mr. Jacob van Vredenburch in zijn ambt van burgermeester van Rijswijk., 1847; 471
        - Benoeming van mr. J.W. van Vredenburch tot schoolopziener in het 9e district van Zuid-Holland., 1815 maart 15; 472
        - Stukken betreffende de benoeming van mr. J.W. van Vredenburch tot hoofdingeland van het hoogheemraadschap van Delfland door Gedeputeerde Staten van Zuid-Holland., Als voren door den Koning.; 1815 april 10; 1818 augustus 17, 1821 mei 15 en 1826 juli 24; 473
        - Kennisgeving van den gouverneur van de provincie Zuid-Holland aan Jhr. mr. J.W. van Vredenburch van den uitslag der stemming in het 16e kiesdistrict, waarbij deze is aangewezen als steungerechtigd ingezetene voor de benoeming van een lid en plaatsvervanger van de Staten der provincie voor 1817. Met lijst der stemmen., 474
        - Benoeming van Jhr. mr. J.W.van Vredenburch tot kiezer voor de Provinciale Staten van Holland en correspondentie daarover., 1820 en 1826; 475
        - Bemoeming van mr. J.W.van Vredenburch tot ontvanger der gemeente Rijswijk., 1817 september 19; 476
        - Proces-verbaal van beëdiging van Jhr.mr. J.W. van Vredenburch als ontvanger der gemeente Rijswijk., 1825 november 10; 477
        - Beschikkingen genomen door Jhr.mr. J.W. van Vredenburch omtrent de opvolging als directeur der negotiatie onder de zinspreuk "Land is zekere bezitting"., 1821 en 1828; 478
        - Benoeming van Jhr. mr. J.W. van Vredenburch tot lid der Commissie tot het afnemen van het toelatingsexamen voor de veeartsenijschool., 1821 en 1822; 479
        - Stukken ontvangen door Jhr. mr. J.W. van Vredenburch over de vorming eener commissie voor de gemeenten Voorburg, Rijswijk en omliggende plaatsen, voor het verzamelen van bijdragen voor een fonds tot ondersteuning der Grieken., 1825; 480
        - Benoeming van Jhr. mr. J.W. van Vredenburch tot lid van de Maatschappij der Nederlandsche Letterkunde te Leiden., 1809 november 3; 481
        - Benoeming van J.W. van Vredenburch tot correspondent van de le klasse van het koninklijk instituut van wetenschappen, letterkunde en schoone kunsten te Amsterdam., 1809 november 6; 482
        - Diploma als honorair lid van het natuur -en scheikundig genootschap te Groningen voor Jhr.mr. J.W. van Vredenburch. 1813 november 9. Met begeleidend schrijven., 483
        - Benoeming van mr. J.W. van Vredenburch, directeur van de maatschappij der Wetenschappen te Haarlem tot honorair lid van het natuur -en scheikundig genootschap te Groningen. 1813 december 8. Met minuut van het bericht waarbij hij deze benoeming aanneemt. 1813 december 28., 484
        - Benoeming van mr. J.W. van Vredenburch tot honorair lid van het gezelschap onder de zinspreuk: "Kunstliefde spaart geen vlijt". 1817 october 18. Met dankbetuiging., 485
        - Bewijs van lidmaatschap van de Hollandsche maatschappij van fraaie kunsten en wetenschappen voor Jhr. mr. J.W. van Vredenburch., 1818 september 12; 486
        - Brieven van en namens Prins Frederik aan Jhr mr. J.W. van Vredenburch, minuten van dezen aan Prins Frederik, brieven van vrijmetselaars aan Jhr. mr. J.W. van Vredenburch en copieën van brieven van vrijmetselaars aan Prins Frederik., 487
        - Brieven van bestuurders van loges der orde van vrijmetselaars aan Jhr. mr. J.W.van Vredenburch betreffende toezending van lijsten van deelnemers aan een huldeblijk aan den Grootmeester-nationaal bij gelegenheid van diens huwelijk., 1825; 488
        - Kwitantie voor Jhr. mr. J.W. van Vredenburch wegens de overgave van het charter van 1535 en de notulen van de loge Vredendal aan de grootmeester - nationaal der orde van vrijmetselaars. Prins Frederik der Nederlanden., 489
        - Gedrukte convocaties voor mr. J.W. van Vredenburch als lid van diverse wetenschappelijke genootschappen., 1841, 1847 en 1848; 490
        - Verheffing in den Nederlandschen adel van mr. Johan Willem van Vredenburch en zijn nakomelingen. Met een afschrift., 1816 november 24; 491
        - Eenige aanteekeningen en papieren van Willemina Magtilda van Assendelft echtgenoote van mr. Jacob van Vredenburch, verzameld door haar zoon Jhr. mr. J.W. van Vredenburch. In een schrijfmap., 492
        - Brieven van vrienden, bekenden en vermaarde tijdgenooten, ontvangen door Jhr. mr. J.W. van Vredenburch. In een schrijfmap., 493
        - Brieven van vrienden en bekenden, ontvangen door Jhr. mr. J.W. van Vredenburch, en een binnenlandsch paspoort., 494
        - Minuut van een verzoekschrift door Jhr. mr. J.W. van Vredenburch als belast met de regeling der nalatenschap van zijn vader ingediend bij den Koning, verzoekende betaling van salaris voor 1811 als ontvanger der geestelijke goederen te Delft en ander stukken daarover., 1826; 495
        - Blafferd van de eigendommen van Jhr. mr. J.W. van Vredenburch gehuwd met M.A. van der Pot bijgehouden tot ± 1850. Copie., 496
        - Notitie van Jhr mr. Johan Willem van Vredenburch van zijn aandeel in graven in de Oude - en Nieuwe kerk te Delft en de kerk te Maasland, en koopcontract van een grafkelder in de kerk te Rijswijk. 1822 december 23. Met een verklaring van zijn wensch tot het stellen van grafschrift., 497
        - Overdracht van 25 aandeelen in de negotiatie "Land is zekere bezitting", afkomstig uit de nalatenschap van mr. Jacob van Vredenburch tot een bedrag van f 14260: 8: 5, door Adriana Wilhelmina, Agatha Maria en Maria Adriana van Vredenburch aan mr. Jan Willem van Vredenburch. Met een bijlage., 1815 maart 14; 498
        - Schuldbekentenis van F. Buulder te 's-Gravenhage aan Jhr. J.W. van Vredenburch groot f 156.-., 1816 october 21; 499
        - Akte waarbij Jacomina en Hendrika Johanna van Agterberg te Rijswijk verklaren aan mr. J.W. van Vredenburch te hebben afgestaan een som van f. 1500.- onder beding dat zij daarvoor haar levenlang een lijfrente van f 150.- per jaar zullen ontvangen. 1822 september 11 Met een verklaring van mr. J.W. van Vredenburch., 500
        - Testamenten van Willem van Hattem te Rijswijk, waarbij hij zijn na te laten goederen na aftrek van eenige legaten vermaakt aan Jhr. mr. Johan Willem van Vredenburch. 1832 september 13 en 1833 februari 5., 1832-1833; 501
        - Overdracht van 2 morgen 375 roeden land onder Rijswijk door de kinderen en erfgenamen van Gerrit van Leeuwen de Jonge aan mr. Jan Willem van Vredenburch c.s. Notarieel, Copie. Met 14 bijlagen., 1816 december 31; 502
        - Overdracht van 8 morgen wei-en hooiland in den Rijswijkschen polder door Nicolaas Duynisveld aan mr. Jan Willem van Vredenburch c.s. 1817 januari 23. Gewaarmerkte copie. Met 5 bijlagen o.a. copieen van leenbrieven., 503
        - Overdracht van twee huizen te Rijswijk aan Jhr. mr. J.W. van Vredenburch. 1818 januari 14. Met een proces-verbaal van de openbare verkooping 1817 november 26 en een oude overdracht van een der huizen 1748 februari 5 benevens een oude overdracht van een der huizen 1748 februari 5 benevens een overdracht van een der huizen door Jhr van Vredenburch aan J.C.O.van Gogh. 1818 november 7., 504
        - Correspondentie met het gemeentebestuur van Delft en den gouverneur van de provincie Zuid-Holland van Jhr mr. J.W. van Vredenburch naar aanleiding van de weigering van Delft om een jaarlijksche rente van f. 50.- bekend onder den naam van lente- en herfstbede aan hem te betalen! 1845 en 1846. Met bewijsstukken., 1845-1846; 505
        - Correspondentie en andere stukken over de uitoefening van de jacht door mr. J.W. van Vredenburch., 1806-1809; 506
        - Correspondentie van Jhr. mr. J.W. van Vredenburch over het onderhoud van den grafkelder te 's-Gravenzande., 1836-1858; 507
        - Aanteekeningen van mr. Johan Willem van Vredenburch ontrent door hem aangebrachte veranderingen op de buitenplaats Overvoorde in., 1839; 508
        - Staten van de opbrengst der tiendverpachting onder Voorburg in den polder van Tedingerbroek door Jhr mr. J.W. van Vredenburch., 1830-1833; 509
        - Huurcontract van 9 morgen 450 roeden land in den Noordpolder van Rijswijk verhuurd door Jhr mr. J.W. van Vredenburch., 1824 april 20; 510
        - Huurcontract van een bouwhoeve en landerijen in den Plaspolder en den Schaapweipolder onder Rijswijk verhuurd door Jhr mr. J.W. van Vredenburch., 511
        - Contracten wegens verkochte landerijen voor den aanleg van den spoorweg tusschen 'S-Gravenhage en Rotterdam tusschen Jhvr. Maria Adriana van Vredenburch weduwe van J.C.van Hasselt en Jhr.mr. Johan Willem van Vredenburch en de Hollandsche IJzeren Spoorwegmaatschappij., 1845 november 15; 512
        - Stukken betreffende den verkoop van een huisje buiten de Ketelpoort te Delft, verkocht aan J. van Buuren., 1830; 513
        - Beschikkingen op schrift gesteld door Jhr. mr. J.W. van Vredenburch om na zijn overlijden ten uitvoer gebracht te worden., 1823-1848; 514
        - Twee brieven van Jhr mr. Johan Willem van Vredenburch, bestemd voor zijn zoon Jan Adrinus ten geleide van de aan dezen na te laten geschriften van zijn vader. 1829 november 30 en 1830 maart 24., 1829-1830; 515
        - Register van de namen van personen aan wie na het overlijden van Jhr. mr. J.W. van Vredenburch medaille met zijn beeltenis en zijn geslachtwapen moeten worden uitgedeeld., 516-518; 3 deeltjes
          - eerste deeltje, 516
          - tweede deeltje, 517
          - derde deeltje, 518
        - Staat van de kosten van de begrafenis van Jhr. mr. J.W. van Vredenburch., 1849 december 21; 519
        - Inventaris opgemaakt door notaris J.W. Schuurman van alle roerende en onroerende goederen titels etc. van de nalatenschap van Jhr. mr. Johan Willem van Vredenburch. 1850 februari 26-maart 11., 520
        - Rekening of staat van den boedel van wijlen Jhr. mr. J.W. van Vredenburch sedert 1850 januari 1 tot 1853 Januari 1 gedurende welken tijd de gemeenschap tusschen de belanghebbende is voortgezet., 1850-1853; 521
        - Rekeningen van mr. Jan Willem van Vredenburch als administrateur van zeker fonds nagelaten door Maria Duist ad pios usus. 1812 mei 14 - 1814 april 21; 1814 april 21 - 1818 mei 14., 1812-1818; 522
        - Akte van décharge voor mr. Johan Willem van Vredenburch wegens afgifte van bewijzen van inschrijving op het Grootboek toebehoorende aan het fonds door vrouwe Duyst ad pios usus gelegateerd., 1830 april 14; 523
        - Akte waarbij mr. Adriaan Pieter Twent van Rosenburg, Philippus Bouwmeester en Hendrik Ewijk executeurs van de nalatenschap van mr. Jacob van Vredenburch tot mede-executeurs assumeeren mr. Jan Willem van Vredenburch., 1815 maart 11; 524
        - Akte waarbij mr. Adriaan Pieter Twent van Rosenburg, Philippus Bouwmeester en Hendrik Ewijk executeurs van de nalatenschap van mr. Jacob van Vredenburch in hun plaats stellen mr. Jan Willem van Vredenburch. Dubbel., 1815 april 13; 525
          Met aangehechte copie van de aanstelling van mr. Jacob van Vredenburch tot executeur der nalatenschap van Jhvr. A.M.en J.M. van Assendelft.
        - Volmacht van Johan Willem van Vredenburch voor den notaris Van Ogten te 's-Gravenhage om in zijn naam een familieraad bij te wonen in zake het beheer der goederen van de nagelaten minderjarige kinderen van mr. Jacob Anthonij Twent van Kortenbosch., 1817 december 4; 526
        - Taxatie door Jhr. mr. J.W. van Vredenburch en L.A. Smulders van de nagelaten vaste goederen van P.M. van der Kun. Met bijlagen., 1818 mei 30; 527
        - Eerste tot vijf - en twintigste liquidatie tusschen de erfgenamen van mr. Gerard van Vredenburch wegens de bij scheiding gemeen gebleven goederen, alsmede van de gemeen gebleven goederen uit den boedel van mr. Ewout van Vredenburch 1786-1820. Met acte van kwijting door de erfgenamen van mr. Ewout van Vredenburch ten behoeve van mr. J.W.van Vredenburch wegens de gemeen gebleven leenlanden in het ambacht van Overschie., 1820 februari 20; 528
        - Kwitanties voor Jhr mr. J.W. van Vredenburch van zijn zusters Agatha Maria en Maria Adriana wegens den verkoop van hare aandeelen in de tienden onder Nieuw-Helvoet., 1827; 529
        - Eigenhandig geschreven levensbericht van Jhr. mr. J.W. van Vredenburch bestemd voor de Maatschappij der Nederlandsche Letterkunde te Leiden. 1826. Met twee bijbehoorende brieven., 530
        - Redevoeringen gehouden door mr. J.W. van Vredenburch in vergaderingen van diverse genootschappen en maatschappijen., 1806-1822; 531
        - Stukken betreffende de uitvinding van een werktuig tot opmaling van polderwater (tevens perpeteuim mobile) door mr. J.W. van Vredenburch., 532
        - Stukken betreffende de uitvinding van een nieuwe sluisdeur door mr. J.W. van Vredenburch met copie adviezen van A.F. Goudriaan en J. Blanken Jzn., 1808; 533
        - Antwoorden op prijsvragen en redevoeringen in verschillende genootschappen gehouden door Jhr. mr. J.W. van Vredenburch., 1809-1830; 534
        - Beschrijving en teekening van een door mr. J.W. van Vredenburch uitgevonden werktuig, om de drukkerij van den dampkring aan te toonen, met beoordeeling en brief van professor Van Swinderen te Groningen., 1816; 535
        - Verhandeling of beschouwing van (mr. J.W. van Vredenburch) over de order der vrijmetselaars en over Prins Frederik. als grootmeester nationaal van die orde., 1819 october 21; 536
        - Minuut van bemerkingen van de hand van Jhr. mr. J.W. van Vredenburch op een daarbij gevoegd ontwerp tot oprichting van een Nederlandsch verbond ten doel hebbende uit de bijdragen der leden de kosten van de krijgsmacht tijdens den Belgischen opstand te bestrijden., 1831 october 7; 537
        - Antwoord van de Ministers van Buitenlandsche en Binnenlandsche zaken op een door Jhr.mr..J.W. van Vredenburch aan den Koning gericht adres omtrent de bestrijding der longziekte onder het rundvee., 1838; 538
        - Correspondentie van Jhr.mr..J.W. van Vredenburch met J.P. Schouberg en anderen over de vervaardiging van medailles en penningen voor zijne verzameling., 1844-1849; 539
        - Lijst van natuurkundige en andere instrumenten behoorende tot de verzameling van Jhr.mr.J.W. van Vredenburch., 540
        - Inventaris van een verzameling mineralen in 1820 aangekocht., 541
        - Blafferd van de eigendommen van Maria Adriana van der Pot. Copie., 542
        - Rekening of staat van den privatieven boedel van vrouwe Maria Adriana van der Pot., 1822-1849; 543
        - Blafferd van de hypotheken en obligatien toebehoorende vrouwe Maria Adriana van der Pot, met aanteekeningen van ontvangen interesten., 1836-1852; 544
        - Extracten uit de testamenten en codicillen van Anthony Westerbaen en zijn eerste vrouw Margaretha Heemskerk, 1779 juli 9 en 1796 augustus 31; van A. Westerbaen, 1817 juni 20, en van A. Westerbaen en zijn tweede vrouw Maria Margaretha Meister 1818 december 12 en 1820 december 2, benevens en staat van een zesde deel van de nalatenschap van Anthony Westerbaen toekomende aan de erfgenamen van zijn neef Willem van der Pot van Groeneveld. Met bijlagen., 545
        - Scheiding der nagelaten goederen van Willem van der Pot en Geertruida Johanna van Eyk tusschen de erfgenamen waaronder Maria Adriana van der Pot echtgenoote van Jhr. mr. J.W. van Vredenburch., 1824 februari 14 en 1827 mei 14; 546
        - Verklaring van de erfgenamen van Jhr. mr. J.W. van Vredenburch dat de drie aandeelen in de Nederlandsche Stoombootmaatschappij (nrs. 1412, 1413 en 2105) toebehoorende aan vrouwe M.A. van der Pot douairiere Jhr.mr. J.W. van Vredenburch 1856 mei. Met een staat van de bezittingen van die maatschappij., 1841 december 23; 547
        - Inventaris van stukken betreffende de heerlijkheid Groeneveld., 548
        - Huurcontract van de ridderhofstede Groeneveld door Maria Adriana van der Pot douairiere Jhr. mr. J.W. van Vredenburch verhuurd aan M. van Adrichem., 1853 november 1; 549
        - Brieven van Prins Frederik aan mevrouw de Weduwe van Vredenburch geboren van de Pot., 1849 en 1850; 550
        - Rekeningen en kwitanties wegens de nalatenschap van vrouwe Maria Adriana van der Pot douairiere Jhr. mr. J.W. van Vredenburch tot 186? januari 31., c. 1861-1863; 551
        - Uittreksel uit den kadastraten legger van de gemeente Rijswijk betreffende de eigendommen van de erven van vrouwe Maria Adriana van der Pot douairiere Jhr mr. J.W. van Vredenburch., 1862 october 17; 552
        - Adelsdiploma voor Johan Willem van Vredenburch., 1818; 1492; In loden koker
          Niet raadpleegbaar
      - Kinderen van Jhr. mr. Johan Willem van Vredenburch en Maria Adriana van der Pot., 2.
        - Brieven en stukken betreffende twaalf aandeelen gesteld op naam zijner kinderen door Jhr. mr. Johan Willem van Vredenburch genomen in een negotiatie bij wijze van tontine ten behoeve van de Nederlandsche Hervormde kerken te Delft., 1837-1840; 553
        - Minuut-overdracht van het huis aan de Lange Vijverberg no. 11 te 's-Gravenhage door Jkvr.Adriana Willemina, Jkvr Agatha Maria, Jhr. Johan Frederik en Jhr. Edouard Mari van Vredenburch aan den Graaf van Limburg Stirum., 1861 mei; 554
      - Jhr. Jacob van Vredenburch., 3.
        - Bewijs van lidmaatschap van het Leidsche studentencorps voor Jhr. Jacob van Vredenburch., 1840 november 2; 555
        - Bewijs voor Jacob van Vredenburch, dat hij aan de universiteit te Leiden met goed gevolg zijn candidaats examen in Romeinschrecht heeft afgelegd., 1846 juli 4; 556
        - Dankbetuiging van den Directeur van het Kabinet des Konings voor de ontvangst van een exemplaar der dissertatie van mr. Jacob van Vredenburch., 1846 october 28; 557
        - Koninklijk besluit waarbij Jhr.mr. Jacob van Vredenburch word benoemd tot burgermeester van Rijswijk., 1847 december 3; 558
          Met geboorteakte en andere overgelegde stukken.
          Koninklijk besluit als voren 1850 januari 2
        - Begeleidend schrijven van burgemeester en wethouders van 's-Gravenhage aan Jhr. J. van Vredenburch, lid der eerewacht van H.M, de Koningin bij den intocht in 's-Gravenhage, vergezellende de aanbieding van een zilveren gedenkpenning., 1841 maart 19; 559
        - Acte, waarbij Jhr. mr. J. van Vredenburch als administrateur en directeur van de negotiatie "Land is zekere bezitting" zijn oudste broeder Jonkheer Arinus van Vredenburch tot opvolger benoemt, zonder datum., Z.d; 559A
        - Diploma voor Jhr.mr. J. van Vredenburch, burgemeester van Rijswijk als lid van de Koninklijke Nederlandsche Maatschappij tot aanmoediging van den tuinbouw., 1848 januari 2; 560
        - Bewijs van lidmaatschap van de afdeeling 's Gravenhage en omstreken der Hollandsche Maatschappij van Landbouw voor Jhr. mr. Jacob van Vredenburch., 1848 mei; 561
        - Dagboek van Jhr. J. van Vredenburch., 1842- 1846; 562
        - Toespraak gehouden door C.L.Junquis, predikant, te Rijswijk bij het graf van Jhr. mr. Jacob van Vredenburch overleden te., 16 juni 1850; 563
      - Jhr. Willem Johan van Vredenburch., 3*.
        - Copie van de memorie van aangeving van het overlijden van Willem Johan van Vredenburch overleden te 's Gravenhage., 30 april 1823; 564
      - Jhr. Jan Arinus van Vredenburch., 4.
        - Oproeping van Jan Arinus van Vredenburch voor de loting voor de nationale militie., 1845 februari 3; 565
      - Jkvr. Agatha Maria van Vredenburch., 5.
        - Geboorte-extract van Jkvr. Agatha Maria van Vredenburch., 1828 april 12; 566
        - Uittreksel uit den kadastralen legger van de gemeente Rijswijk betreffenden eigendommen van Agatha Maria van Vredenburch., 1853 december 20; 567